【裁判字號】    99,易,463
【裁判日期】    990315
【裁判案由】    竊盜
【裁判全文】
臺灣臺北地方法院刑事判決               99年度易字第463號
公  訴  人  臺灣臺北地方法院檢察署檢察官
被      告  丙○○
上列被告因竊盜案件，經檢察官提起公訴（99年度偵緝字第278
號、99年度偵字第3724號），本院判決如下：
    主  文
丙○○竊盜，處有期徒刑陸月；又攜帶兇器竊盜，處有期徒刑捌
月，扣案之紅色老虎鉗壹支沒收；又攜帶兇器竊盜，未遂，處有
期徒刑陸月，扣案之棉質手套壹雙、10MM/12MM 開口扳手壹支、
14MM開口扳手壹支、紅色老虎鉗壹支、14MM開口扳手壹支（含套
筒）、14 MM 活動套筒扳手壹支，均沒收。應執行有期徒刑壹年
陸月，扣案之棉質手套壹雙、10MM/12MM 開口扳手壹支、14MM開
口扳手壹支、紅色老虎鉗壹支、14MM開口扳手壹支（含套筒）、
14MM活動套筒扳手壹支，均沒收。
    事  實
一、丙○○因缺錢花用，竟意圖為自己不法之所有，於民國98年
    10月3 日中午12時許，在臺北市○○路65號旁停車場，持石
    頭敲破乙○○所有車號646-CP號營業小客車左後車窗玻璃，
    徒手竊取車內現金新臺幣800 元得手。又意圖為自己不法之
    所有，於99年1 月28日晚上8 時許，在臺北市○○街7 號水
    門大直橋下停車場，攜帶其所有客觀上足供兇器使用之紅色
    老虎鉗1 支，竊取他人所有不詳車號之吊車上電瓶2 瓶得手
    。復意圖為自己不法之所有，於99年1 月29日下午2 時許，
    攜帶棉質手套及客觀上足供兇器使用之10MM/12MM 開口扳手
    1 支、14MM開口扳手1 支、紅色老虎鉗1 支、14MM開口扳手
    1 支（含套筒）、14MM活動套筒扳手1 支欲供行竊之用，在
    臺北市○○街506 號前，手帶棉質手套，以上開10MM/12MM
    開口扳手及14MM活動套筒扳手，竊取甲○○管理使用車號82
    5-HU曳引車電瓶2 瓶尚未得手之際，即遭甲○○發覺而報警
    查獲，並當場扣得棉質手套1 雙、10MM/12MM 開口扳手1 支
    、14MM開口扳手1 支、紅色老虎鉗1 支、14MM開口扳手1 支
    （含套筒）、14MM活動套筒扳手1 支，復循線在丙○○駕駛
    車號0073-RH 號自用小客車上，扣得吊車電瓶2 瓶，始查知
    上情。
二、案經被害人乙○○訴由臺北市政府警察局中正第二分局及松
    山分局報告臺灣臺北地方法院檢察署檢察官偵查起訴。
    理  由
一、上揭事實業據被告丙○○於本院審理中坦承不諱，核與證人
    乙○○及甲○○指述情節大致相符，並有臺北市政府警察局
    中正第二分局刑事現場勘查報告1 份、內政部警政署刑事警
    察局98年10月21日刑紋字第0980144707號鑑驗書1 份、現場
    照片20幀、2 幀、6 幀附卷可稽，且有棉質手套1 雙、10MM
    /12MM 開口扳手1 支、14MM開口扳手1 支、紅色老虎鉗1 支
    、14MM開口扳手1 支（含套筒）、14MM活動套筒扳手1 支扣
    案足憑，被告之自白與事實相符，本案事證已臻明確，被告
    犯行洵堪認定，應依法論科。
二、按刑法第321 條第1 項第3 款之攜帶兇器竊盜罪，係以行為
    人攜帶兇器竊盜為其加重條件，此所謂兇器，其種類並無限
    制，凡客觀上足對人之生命、身體、安全構成威脅，具有危
    險性之兇器均屬之，且祇須行竊時攜帶此種具有危險性之兇
    器為已足，並不以攜帶之初有行兇意圖或有使用作竊盜工具
    為必要，亦不限於行為人自行攜帶至行竊現場者為限。查被
    告於行竊時所攜帶之10MM/12MM 開口扳手1 支、14MM開口扳
    手1 支、紅色老虎鉗1 支、14MM開口扳手1 支（含套筒）、
    14MM活動套筒扳手1 支，均質地堅硬，復可供人單手緊握持
    以對外攻擊，如用以施暴、脅迫、抵抗，依一般社會觀念，
    已足使人之生命、身體、安全受有危害，自應認為兇器。核
    被告所為，係犯刑法第354 條毀損罪、第320 條第1 項之竊
    盜罪、第321 條第1 項第3 款之攜帶兇器竊盜罪、第321 條
    第2 項、第1 項第3 款之攜帶兇器竊盜未遂罪。被告以破壞
    汽車窗戶玻璃方式著手實施竊盜，係以一行為觸犯毀損罪及
    竊盜罪，為想像競合犯，應依刑法第55條規定，從一重之竊
    盜罪處斷。檢察官雖未就被告所犯之毀損犯行起訴，然此部
    分與起訴成罪之竊盜罪有前述想像競合關係，且經被害人乙
    ○○提出告訴，為起訴效力所及，本院自得併予審理。公訴
    意旨雖認被告於99年1 月29日下午2 時之竊盜犯行已為既遂
    ，惟被告係在拆卸之際即遭發覺而停止，尚未將竊取物品置
    於自己之實力支配，應屬未遂，公訴意旨容有誤會。爰審酌
    被告曾有多次竊盜前科，竟再犯本案3 次竊盜犯行，行為確
    有不該，惟念及被告犯後坦承犯行，業有悔意，所竊取之物
    品價值非鉅，且部分業經被害人取回，並參酌被告犯罪之動
    機、目的、手段、生活狀況、智識程度及所竊得財物之價值
    及檢察官求處之刑度，分別量處如主文所示之刑，並定其應
    執行之刑，以資儆懲。扣案之紅色老虎鉗1 支，係為被告所
    有，犯攜帶兇器加重竊盜罪所用之物，爰依刑法第38條第1
    項第2 款之規定，宣告沒收。扣案之棉質手套1 雙、10MM/1
    2MM 開口扳手1 支、14MM開口扳手1 支、紅色老虎鉗1 支、
    14MM開口扳手1 支（含套筒）、14MM活動套筒扳手1 支，為
    被告所有，犯攜帶兇器加重竊盜罪未遂罪所預備或所用之物
    ，爰依刑法第38條第1 項第2 款之規定，宣告沒收。
據上論斷，應依刑事訴訟法第299 條第1 項前段，刑法第354 條
、第320 條第1 項、第321 條第1 項第3 款、第2 項、第55條、
第38條第1 項第2 款、第51條第5 款，刑法施行法第1 條之1 ，
判決如主文。
本案經檢察官葉惠燕到庭執行職務。
中    華    民    國    99    年    3     月    15    日
                  刑事第七庭  法  官  林勇如
上正本證明與原本無異。
如不服本判決應於收受送達後10日內向本院提出上訴書狀，並應
敘述具體理由；其未敘述上訴理由者，應於上訴期間屆滿後20日
內向本院補提理由書（均須按他造當事人之人數附繕本）「切勿
逕送上級法院」。告訴人或被害人如對於本判決不服者，應具備
理由請求檢察官上訴，其上訴期間之計算係以檢察官收受判決正
本之日期為準。
                              書記官  葉潔如
中    華    民    國    99    年    3     月    15    日
附錄本案論罪科刑法條全文：
中華民國刑法第354 條（毀損器物罪）
毀棄、損壞前二條以外之他人之物或致令不堪用，足以生損害於
公眾或他人者，處 2 年以下有期徒刑、拘役或 5 百元以下罰金
。
中華民國刑法第320 條（普通竊盜罪、竊佔罪）
意圖為自己或第三人不法之所有，而竊取他人之動產者，為竊盜
罪，處5 年以下有期徒刑、拘役或5 百元以下罰金。
意圖為自己或第三人不法之利益，而竊佔他人之不動產者，依前
項之規定處斷。
前二項之未遂犯罰之。
中華民國刑法第321 條（加重竊盜罪）
犯竊盜罪而有左列情形之一者，處六月以上、五年以下有期徒刑
：
一、於夜間侵入住宅或有人居住之建築物、船艦或隱匿其內而犯
    之者。
二、毀越門扇、牆垣或其他安全設備而犯之者。
三、攜帶兇器而犯之者。
四、結夥三人以上而犯之者。
五、乘火災、水災或其他災害之際而犯之者。
六、在車站或埠頭而犯之者。
前項之未遂犯罰之。

司法院資訊處製作；財團法人民間司法改革基金會備份。
